【裁判字號】    92,毒抗,149
【裁判日期】    920731
【裁判案由】    聲請觀察勒戒
【裁判全文】
臺灣高等法院高雄分院刑事裁定                   九十二年度毒抗字第一四九號
    抗  告  人  甲○○
    即  被  告
右列抗告人因聲請觀察勒戒案件，不服臺灣高雄地方法院中華民國九十二年六月十三
日裁定（九十二年度毒聲字第三八四八號），提起抗告，本院裁定如左：
    主  文
抗告駁回。
    理  由
一、原裁定以抗告人即被告甲○○自民國九十二年四月十八日十三時四十分許起回溯
    二十四小時內之某時止，於不詳地點，施用第二級毒品安非他命一次，為警於民
    國九十二年四月十八日十三時四十分許，在高雄縣鳳山市○○路六○○之一號五
    樓之一其住處查獲，訊據被告雖矢口否認有施用毒品之犯行，惟其尿液經送驗之
    結果，確有甲基安非他命陽性反應（以免疫學分析法及ＧＣ＼ＭＳ氣相層析質譜
    儀分析法檢驗），有高雄市立凱旋醫院九十二年五月八日之煙毒尿液檢驗成績書
    影本乙紙附卷可稽，爰依毒品危害防制條例第二十條第一項及觀察勒戒處分執行
    條例第三條第一項規定，裁定將被告送勒戒處所觀察、勒戒。
二、抗告意旨略以：抗告人從事正當生意，生活正常，未曾沾染毒品。九十二年四月
    十八日在警局所採尿液送檢驗結果，呈甲基安非他命陽性反應，抗告人甚感訝異
    ，惟該採驗存在甚多不可確定性，原檢驗機關之檢驗恐有疏忽處，請求重新採尿
    液比對或將原尿液送至高雄醫學院重予鑑定，爰提起抗告請求撤銷原裁定云云。
三、經查：抗告人即被告甲○○於民國九十二年四月十八日十三時四十分許起回溯二
    十四小時內之某時止，於不詳地點，施用第二級毒品安非他命，嗣於九十二年四
    月十八日十三時四十分許，在高雄縣鳳山市○○路六○○之一號五樓之一住處為
    警查獲，並扣押其所持有之第二級毒品安非他命○點一公克及施用毒品之器具紙
    管、鋁箔紙之事實，業據被告甲○○於警訊時供認不諱，且被告甲○○為警查獲
    後所採之尿液經送檢驗呈毒品甲基安非他命陽性反應，有高雄市立凱旋醫院九十
    二年五月八日出具之煙毒尿液檢驗成績書影本乙紙附卷可稽，而前述凱旋醫院檢
    驗所採用之檢驗方法，係採氣相層析質譜儀法（ＧＣ／ＭＳ）加以檢驗，以氣相
    層析質譜儀作藥物及其代謝產物之定性及定量分析，幾乎不會有偽陽性反應產生
    ，即可排除偽陽性之可能性，而得到正確的答案，此有行政院國軍退除役輔導委
    員會臺北榮民總醫院於八十三年四月七日以該院（83）北總內字第０三０五九號
    函釋甚明，足證被告確有於九十二年四月十八日十三時四十分接受採尿時起回溯
    二十四小時止內之某時，曾於不詳地點處施用第二級毒品安非他命一次無訛，抗
    告人辯稱本件之採驗存在甚多不可確定性，原檢驗機關之檢驗有所疏忽，請求重
    新採尿液比對或將原尿液送至高雄醫學院重予鑑定云云，顯無足採，原裁定依檢
    察官之聲請裁定將抗告人送勒戒處所觀察、勒戒，經核並無不合，本件抗告並無
    理由，應予駁回。
據上論結，應依刑事訴訟法第四百十二條，裁定如主文。
中    華    民    國      九十二      年      七      月     三十一   日
                              臺灣高等法院高雄分院刑事第七庭
                                  審判長法官  李春昌
                                        法官  莊飛宗
                                        法官  黃憲文
右正本證明與原本無異。
不得再抗告。
                                  法院書記官  黃英彥
中    華    民    國      九十二      年      七      月     三十一   日


司法院資訊處製作；財團法人民間司法改革基金會備份。
